臺灣桃園地方法院刑事判決　　　　　　　　96年度訴字第56號
公　訴　人　臺灣桃園地方法院檢察署檢察官
被　　　告　甲○○
　　　　　　　　　　　號(
選任辯護人　陳萬發律師
上列被告因違反毒品危害防制條例案件，經檢察官提起公訴（九
十五年度偵字第二五九五四號），本院判決如下：
    主  文
甲○○販賣第二級毒品，處有期徒刑伍年。扣案如附表二所示之
第二級毒品ＭＤＭＡ沒收銷燬之、如附表二所示之第三級毒品沒
收。
    事  實
一、甲○○明知ＭＤＭＡ（俗稱搖頭丸）及愷他命（俗稱Ｋ他命
    ）分毒品防制條例第二條第二項第二、三款所列之第二級毒
    品及第三級毒品，不得持有、販賣，然因其染有施用毒品之
    惡習，急需款項以購買毒品，乃萌生販賣毒品以謀利之念。
    甲○○於民國九十五年十二月十一日上午九時許，接獲其友
    人籃聖智之電話，向其表示欲購買第二級毒品ＭＤＭＡ二顆
    及第三級毒品愷他命一包之意，甲○○應允之，並告知第二
    級毒品ＭＤＭＡ一顆要價新臺幣（下同）四百元，而第三級
    毒品愷他命價格為一包七百元，雙方並相約於桃園縣中壢市
    ○○○路二段八十巷七十號對面空地即亞運保齡球館旁空地
    見面。甲○○旋即基於販賣第二級毒品ＭＤＭＡ及第三級毒
    品愷他命以營利之犯意，先駕駛其向友人借得之自小客車至
    桃園縣中壢市奪標ＫＴＶ向一真實姓名年籍不詳綽號「小白
    」成年男子，以三千五百元之代價販入第二級毒品ＭＤＭＡ
    十顆及以六千元之代價購入第三級毒品愷他命十包後，前往
    與籃聖智相約地點。迨同日上午十時三十分許，籃聖智亦抵
    達上址，甲○○即將前開所購買之第二級毒品ＭＤＭＡ二顆
    及第三級毒品愷他命壹包交付予籃聖智，惟籃聖智尚未及將
    款項一千五百元交付予甲○○時，即為巡邏員警查獲，並分
    自甲○○所駕自小客車及其身上扣得如附表一所示之毒品，
    另於籃聖智身上起出如附表二所示之毒品，因而查獲上情。
二、案經桃園縣政府警察局中壢分局報請臺灣桃園地方法院檢察
    署檢察官偵查起訴。
    理  由
一、訊之被告甲○○於警詢、偵查及本院審理時，均坦承其於九
    十五年十二月十一日接獲籃聖智表示欲購買第二級毒品ＭＤ
    ＭＡ及第三級毒品愷他命之電話，雙方議定價錢後，即前去
    桃園縣中壢市之奪標ＫＴＶ向綽號小白之男子以前述價格販
    入第二級毒品ＭＤＭＡ及第三級毒品愷他命，並於同日上午
    十時二十分許在桃園縣中壢市○○○路○段八十巷七十五號
    對面空地交付第二級毒品ＭＤＭＡ二顆及第三級毒品愷他命
    予籃聖智，惟尚未及取得款項即為警查獲等情，惟辯稱：伊
    並沒有營利之意圖云云。本院經查：
  (一)籃聖智有於九十五年十二月十日上午九時三十分許，與被告
    以電話聯絡，向被告表明欲購買第二級毒品ＭＤＭＡ及第三
    級毒品愷他命，雙方議定價格為第二級毒品ＭＤＭＡ一顆四
    百元，第三級毒品愷他命一包七百元，並相約於同日上午十
    時三十分許在桃園縣中壢市○○○路○段八十巷七十號對面
    交易等情，業據被告於警詢、偵查及本院審理時證述明確，
    核與證人籃聖智於偵查及本院審理時證述相符。
  (二)被告於上開時、地與籃聖智見面後，即將第二級毒品ＭＤＭ
    Ａ二顆及第三級毒品愷他命一包交付予籃聖智，惟籃聖智尚
    未及將款項交付予被告時，即有巡邏員警上前盤查等情，業
    據被告陳述在卷，證人籃聖智亦為相同之證述，而證人即查
    獲本案之桃園縣政府警察局中壢分局仁愛派出所警員吳清源
    、吳水村於本院審理時證述明確。而警方嗣確於被告所駕自
    小客車及證人籃聖智之身上，共起出如附表一、二所示之不
    明藥丸及藥粉，而上開不明藥丸、藥粉經送鑑結果，認扣案
    十七包不明藥粉，確含有第三級毒品愷他命之成份，而不明
    藥丸九顆則均含有第二級毒品ＭＤＭＡ之成份，此有憲兵司
    令部刑事鑑識中心九十六年三月十四日以安鑑字第○九六○
    ○○○三五七號函檢送之鑑定書及憲兵司令部刑事鑑識中心
    九十五年十二月二十九日（九五）安鑑字第○二二一○號鑑
    驗通知書各一份在卷足憑。
  (三)而就扣案第二、三級毒品如何而來乙節，訊之被告於本院九
    十六年一月五日訊問時陳稱：伊先前即有和綽號小白的男子
    購買過毒品供伊個人施用，而當天交付予籃聖智的ＭＤＭＡ
    及愷他命，是伊後來去跟藥頭買的，籃聖智是當天早上九點
    跟伊聯絡的，當時沒有約時間，伊跟籃聖智說等伊拿到藥之
    後再打電話給他，掛完電話沒有多久，就從伊住處過去找小
    白，伊過去就拿到（毒品）了，之後就直接到案發現場等語
    明確（詳見本院九十六年一月五日訊問筆錄），此與證人籃
    聖智於偵查中證稱：伊是在案發當天早上九點多打電話給被
    告，當時是約在亞運保齡球館的停車場，到了之後他在撥電
    話給伊，伊就騎機車到該處，到後沒有多久伊就接到被告打
    電話給伊，伊與被告沒有什麼特別交談，被告就將毒品交給
    伊，警察就衝出來了等語，此外復有被告與證人籃聖智於當
    日早上十時三十分許之電話聯紀錄在卷憑，是綜合上情觀之
    ，證人籃聖智係於早上九時許與被告聯絡購買毒品之事宜，
    二人雖有約定見面地點，然並未相約相實際見面之時間，且
    參酌二人均居住於中壢市，對於見面地點亦未有疑異，衡情
    無須耗費過多時間於交通上，惟自被告與籃聖智電話聯繫後
    ，相隔約一個多鐘頭後始至相約見面地點，此益徵被告係於
    接獲籃聖智電話後，始前往向綽號小白之男子購得毒品，再
    至案發地點乙節屬實。公訴人雖以被告於警詢及檢察官偵查
    時之陳述認扣案之第二級毒品ＭＤＭＡ及第三級毒品愷他命
    係被告分別於九十五年十二月六日、十日向綽號小白之男子
    販入，然被告於本院訊問時已明確陳稱：於籃聖智打電話給
    伊之前，其身上本來即有向綽號小白男子購入之ＭＤＭＡ及
    愷他命，是要供伊個人施用的，而籃聖智打電給話給伊那天
    ，因伊身上毒品數量已不夠所以才再去找小白買，至於為何
    前後所述會有出入，係因為警查獲當日很緊張，而且精神不
    好所導致等語明確，且衡諸常情，倘被告身上確有足夠販賣
    予證人籃聖智之毒品，其於籃聖智於電話中即可明確約定見
    面之時間、地點，實毋再以電話相約之理。綜上，就扣案毒
    品何來乙節，被告於本院所述，較符常理，當值採信。
  (四)另就本件交易金額部分，被告於警詢、檢察官訊問及本院審
    理時均陳稱：伊跟小白買十包愷他命價格為六千元（即每包
    六百元），ＭＤＭＡ則為十顆三千五百元（即每顆三百五十
    元），而販賣予籃聖智部分，愷他命為每包七百元，ＭＤＭ
    Ａ則為每顆四百元等語明確，籃聖智於警詢及檢察官訊問時
    亦證稱：被告當時是跟我說搖頭丸一顆四百元，Ｋ他命一包
    七百元等語明確，與被告所述相符，且被告於警詢中亦自承
    ：「因為我現在都沒有上班，我是想借由大量購買毒品搖頭
    丸及Ｋ他命比較便宜，然後再轉手賣給別人，想從中賺一取
    一點差價（利潤），這樣比以前自己單純買來用的負擔輕」
    等語，綜上所述，本件被告具備營利之意圖，堪以認定。是
    被告辯稱：伊並無營利意圖乙節，自難採信。
二、綜上所述，本件事證明確，被告前揭所辯，自難採信，被告
    犯行洵堪認定，應依法論科。
三、按ＭＤＭＡ、愷他命分別為毒品危害防制條例所管制之第二
    級、第三級毒品，毒品危害防制條例二條第一項第二、三款
    定有明文。本件被告係於九十五年十二月十一日上午九時至
    十時三十分之間，在桃園縣中壢市○○路奪標ＫＴＶ前，基
    於販賣第二級毒品ＭＤＭＡ及第三級毒品愷他命以營利之意
    圖，倘綽號小白之男子購入第二級毒品ＭＤＭＡ及第三級毒
    品愷他命，已如前述，嗣雖於同日上午十時三十分許間與證
    人籃聖智交易時，未及收受價款即為警查獲，惟按毒品危害
    防制條例第四條第一、二項所謂販賣行為，不以販入後復行
    賣出為必要，只要以營利意思之為目的，而有販入或賣出二
    者其一之行為，即足構成；行為人持有第一級或第二級毒品
    ，主觀上有以營利售賣意圖而販入第一級或第二級毒品，其
    雖未及賣出，仍應論以販賣第一級或第二級毒品罪既遂罪責
    （最高法院九十年臺上字第一八九八號判決意旨可資參照）
    ，是核被告所為，係犯毒品危害防制條例第四條第二項之販
    賣第二級毒品罪及同條第三項之販賣第三級毒品罪。被告選
    任辯護人為被告辯護稱本件被告尚未取得款項，應屬未遂乙
    節，顯係對法律適用之誤解。至被告持有第二級毒品ＭＤＭ
    Ａ及第三級毒品愷他命之低度行為，應分別為其販賣第二級
    毒品ＭＤＭＡ及第三級毒品愷他命之高度行為所吸收，不另
    論罪。而被告以一販入行為，同時觸犯毒品危害防制條例第
    四條第二項及同條第三項之罪，想像競合犯，應依刑法第五
    十五條規定從一重論以毒品危害防制條例第四條第二項之販
    賣第二級毒品罪。而就被告選任辯護人另為被告辯稱：本件
    被告係於警方尚未發覺其有販賣第二、三級毒品前，即向警
    方自首，有刑法第六十二條之適用乙節，訊之證人吳清源、
    吳水村於本院審理時就查獲經過證述如下，案發當日證人吳
    清源、吳水村係於執行例行之巡邏勤務，行經案案發現場時
    ，發現被告坐於車內，而籃聖智則站於車外，且證人吳水村
    見籃聖智似有交付金錢之動作，認有可疑，乃上前盤查，並
    詢問被告及籃聖智之前科後，因籃聖智有竊盜前科，乃由證
    人吳清源將籃聖智帶回派出所，而證人吳水村則與被告留於
    現場，而就被告與籃聖智分別帶開後，證人吳水村於與被告
    閒談之際，詢問被告是否有毒品，被告即取出一包毒品與證
    人吳水村看，吳水村見狀乃以無線電通知已返回所內之證人
    吳清源，證人吳清源即徵得籃聖智之同意後，對其進行搜身
    ，並在其身上起出第二級毒品ＭＤＭＡ二顆及第三級毒品愷
    他命一包，證人吳清源乃詢問籃聖智毒品何來，籃聖智答稱
    係向被告所購得，此時證人吳清源乃偕同籃聖智返回案發現
    場，與證人吳水村共同執行搜索被告所駕自小客車，於扣得
    毒品後，證人吳水村、吳清源即與被告、籃聖智返回派出所
    製作筆錄，而於證人吳水村與被告單獨留於案發現場時，被
    告未曾向證人吳水村提及其有販賣毒品之犯行，證人吳水村
    未免被告對其有所攻擊，亦未詢問被告此部分，是綜合上情
    可知，至遲於籃聖智為警自其身上起出第二級毒品ＭＤＭＡ
    及第三級毒品愷他命，並向警方坦承於身上查獲之毒品係向
    被告購買時，警方即已查覺被告涉有販賣第二、三級毒品之
    犯行，然被告直至與警方返回派出所製作筆錄時，方向警方
    坦承有販賣第二、三級毒品，是被告應僅係自白犯罪，惟尚
    與自首之要件有間，故被告選任辯護人為被告辯護稱本件被
    告有刑法第六十二條自首之適用，容有誤會，亦併此敘明之
    。查被告因年輕識淺，一時貪圖小利，致犯本件販賣第二級
    毒品罪；且被告於未及販出時，即為警查獲，犯後亦能坦承
    犯行，縱處以被告所犯之罪法定最輕本刑七年有期徒刑，猶
    嫌過重，犯罪情狀，尚堪憫恕，爰依刑法第五十九條規定酌
    減其刑。爰審酌被告平日素行尚屬良好，為貪圖私利而犯本
    案，販賣毒品危害社會治安甚鉅，犯罪後坦承犯行，雖有表
    示其尚未拿到款項，非屬營利云云，然此誠屬被告對於法律
    適用之誤解，尚難據此認被告犯後飾詞狡辯而無悔意，復衡
    酌蒞臨檢察官亦認本件被告年紀尚輕，交易毒品數量非鉅，
    且前未有前科等一切情狀向本院請求從輕量刑等一切情狀，
    量處如主文所示之刑，以示警懲。
四、扣案如附表二所示之之第二級毒品ＭＤＭＡ二顆，為當場查
    獲之毒品，應依毒品危害防制條例第十八條第一項前段規定
    宣告沒收銷燬之。至扣案如附表二所示之愷他命一包，雖屬
    毒品危害防制條例第二條第二項第三款規定之第三級毒品，
    惟同條例第十八條第一項前段規定，得宣告沒收銷燬之毒品
    ，以查獲之第一、二級毒品為限；查獲之第三級毒品，依同
    條項中段規定，僅得行政上沒入銷燬。而沒入銷燬性質既係
    行政秩序罰，自屬行政機關依行政程序科罰之權限，法院自
    不得於判決內諭知沒入銷燬。但因扣案之愷他命一包，既屬
    被告販賣之毒品，自屬不受法律保護之違禁物，仍應依刑法
    第三十八條第一項第一款規定宣告沒收（最高法院九十五年
    臺上字第九一一號判決意旨參照）。另扣案如附表一所示之
    於被告身上及所駕自小客上查獲之二、三級毒品部分，因被
    告欲販賣予籃聖智部分，業已交付與籃聖智（即如附表二所
    示），是被告陳稱附表一扣案之毒品部分係供其個人使用乙
    節，堪值採信，是此部分爰不於本案諭知沒收，而由檢察官
    另行處理，併此敘明。另本件被告雖業與籃聖智約定買賣如
    附表二所示之第二、三級毒品之價金為一千五百元，然被告
    尚未取得款項即為警方查獲，自無所得，無從宣告沒收，亦
    併此敘明。
據上論斷，應依刑事訴訟法第二百九十九條第一項前段，毒品危
害防制條例四條第二項、第三項、第十八條第一項前段，刑法第
十一條、第五十五條、第五十九條、第三十八條第一項第二款，
判決如主文。
本案經檢察官董良造到庭執行職務。
中　　華　　民　　國　　96　　年　　4 　　月　　27　　日
                        臺灣桃園地方法院刑事第十庭
                                審判長法  官  江德民
                                      法  官  許炎灶
                                      法  官  柯姿佐
上正本證明與原本無異。如不服本判決，應於判決送達後10日內
向本院提出上訴狀（應附繕本），上訴於臺灣高等法院。
                                      書記官  蔡紫凌
中　　華　　民　　國　　96　　年　　4 　　月　　30　　日
毒品危害防制條例第4條第2、3項
製造、運輸、販賣第二級毒品者，處無期徒刑或 7 年以上有期徒
刑，得併科新臺幣 7 百萬元以下罰金。
製造、運輸、販賣第三級毒品者，處 5 年以上有期徒刑，得併科
新臺幣 5 百萬元以下罰金。
附表一：自被告甲○○身上及所駕自小客車上起出：
1.第二級毒品ＭＤＭＡ玖顆（驗餘淨重參點肆壹零公克）
2.第三級毒品愷他命拾柒包（驗餘淨重捌點陸參伍參公克）
附表二：自籃聖智身上起出：
1.第二級毒品ＭＤＭＡ貳顆（毛重零點玖公克）
2.第三級毒品愷他命壹袋（毛重零點四公克）
